lt-LT: Rakto laikymas atrakintoje padėtyje: Raktas išimamas; Raktas lieka spynoje; Kita
zh-TW: 解鎖時鑰匙可否拔出: 鑰匙可拔出; 鑰匙保留; 其他
sk-SK: Udržiavanie kľúča v otvorenej polohe: Odnímateľný kľúč; Zadržaný kľúč; Iné
tr: Kilidi açıkken anahtarın yerinde kalma durumu: Anahtar çıkarılabilir; Anahtar üzerinde kalır; Diğer
sl-SI: Zadrževanje ključa v odklenjenem položaju: Ključ se lahko odstrani; Ključ ostane v ključavnici; Drugo
cs: Držení klíče v odemčeném stavu: Klíč lze vyjmout; Klíč nelze vyjmout; Jiné
ru: Удержание ключа в разблокированном состоянии: Ключ извлекается; Ключ не извлекается; Другое
fi: Avaimen säilyttäminen lukon ollessa avattuna: Avain irrotettavissa; Avain ei irrotettavissa; Muu
en: Key retention when unlocked: Key removable; Key retained; Other
ja: ロック解除時のキー維持: キー取り外し可能; キー保持; その他
sv: Nyckelfastsättning vid upplåst läge: Avtagbar nyckel; Kvarhållen nyckel; Övrigt
nb: Nøkkelretensjon i ulåst tilstand: Nøkkel kan tas ut; Nøkkel holdes på plass; Annet
el: Συγκράτηση κλειδιού κατά το ξεκλείδωμα: Αφαιρούμενο κλειδί; Συγκρατούμενο κλειδί; Άλλο
hu: Kulcsmegtartás kinyitott állapotban: Kivehető kulcs; Bent maradó kulcs; Egyéb
hr-HR: Zadržavanje ključa kada je otključano: Ključ se može ukloniti; Ključ ostaje u bravi; Ostalo
vi: Khả năng giữ chìa khóa khi mở khóa: Chìa tháo rời được; Chìa giữ lại được; Khác
pt-BR: Retenção da chave quando destravada: Chave removível; Chave retida; Outro
da: Nøglefastholdelse ved oplåsning: Aftagelig nøgle; Fastholdt nøgle; Andet
ko: 잠금 해제 시 키 유지: 키 분리 가능; 키 고정; 기타
it: Fissaggio della chiave quando sbloccata: Chiave estraibile; Chiave trattenuta; Altro
fr: Rétention de la clé en position déverrouillée: Clé amovible; Clé prisonnière; Autre
bg-BG: Задържане на ключа при отключено положение: Сваляем ключ; Задържащ се ключ; Друго
nl: Sleutel verwijdering bij ontgrendeling: Sleutel verwijderbaar; Sleutelbehoud; Anders
zh-CN: 解锁时的钥匙固定方式: 钥匙可拔出; 钥匙保留; 其他
de: Schlüsselentnahme im entriegelten Zustand: Schlüssel abziehbar; Schlüssel nicht abziehbar; Sonstige
th: คีย์คำทักทายของลูกค้าเมื่อปลดล็อค: ถอดกุญแจได้; ถอดกุญแจไม่ได้; อื่นๆ
pl: Utrzymywanie klucza po odblokowaniu: Możliwość wyjęcia klucza; Klucz zatrzymywany; Inne
es: Retención de llave durante en posición de desbloqueo: Llave extraíble; Llave retenida; Otro
ro-RO: Menținerea cheii atunci când este deblocată: Cheie detașabilă; Cheie reținută; Altele
pt-PT: Retenção da chave quando destrancada: Chave removível; Chave retida; Outro